GLENDY DIANELY COVARRUBIAS TZAB

Desarrolladora

Emails: glendycovarrubias@gmail.com o glendycovarrubias@hotmail.com

Teléfono: 9991979810 | Mérida, Yucatán, México

in LinkedIn: https://www.linkedin.com/in/glendy-dianely-covarrubias-tzab

Sitio: https://portafolio-glendy.netlify.app

Repositorios:

https://github.com/Glendy-Covarrubias https://bitbucket.org/glendycovarrubiashttps://gitlab.com/Glendy-Covarrubias



PERFIL

Soy ingeniera en sistemas computacionales con especialidad en **desarrollo de software**, llevo 8 años de experiencia laboral donde mi enfoque principal ha sido tanto en el desarrollo **Frontend** con REACT, ANGULAR y VUE como también en el desarrollo **Backend** con NODE, C# y PHP, lo que me ha permito tener una visión general del ciclo completo de desarrollo.

Además me apasiona aprender y aplicar nuevas tecnologías, lenguajes y habilidades.

Busco un entorno donde pueda seguir creciendo y aportando en proyectos innovadores.

EXPERIENCIA LABORAL

2019 - 2024 Ensitech, Monterrey, Nuevo León (Trabajo remoto):

Cargo: Desarrolladora

- Analizar y desarrollar aplicaciones **Frontend** utilizando **React, Angular y Vue**.
- Analizar y desarrollar aplicaciones **Backend** utilizando **PHP, NODE y C#**.
- Manejar BD como **PostgreSQL** y **SQL Server**.
- Resolver Issues de sistema.

Logré colaborar en proyectos de Bepensa, BanRegio, Maxi, LakeyWay, OMA, Adjuvo para la construcción y mejora de sus aplicaciones.

2016 - 2019 Simetrical, México:

Cargo: Programadora Analítica

- Analizar y desarrollar varios sistemas como Full Stack usando Symfony, Laravel, HTML, JavaScript, CSS.
- Manejar BD como PostgreSQL, MySQL, MongoDB.
- Crear CronJob para programar tareas automatizadas.
- Apoyar en el área de soporte de nivel 2.
- Con menos frecuencia crear empaguetadores usando Python.

Dentro de la empresa logré la creación de sistemas de reportes de ventas y módulos de Dashboard Automotriz.

Logré formar parte del equipo outsourcing aleda con otra empresa Walook.

EDUCACIÓN

Instituto Tecnológico de Mérida

Ingeniería en Sistemas Computacionales (2012 -2016) Especialidad Desarrollo de Software

HABILIDADES

Habilidades técnicas:

- Programación con HTML, CSS3, SASS, JQUERY, TYPESCRIPT, JSON, EXPRESS, .NET CORE, AJAX, FETCH, HOOKS, WEBPACK, Blazor, Android, Data Annotations.
- Manejo de gestores de control de versiones.
- Desarrollos con uso de **DOCKER**, DEVOPS AZURE, JIRA, CONFLUENCE, BITBUCKET, GIT, GITHUB, GITLAB, GITKRAKEN.
- Manejo de Visual Studio Code, Visual Studio, Sublime, Workbench, DBeaver, Microsoft SQL Server, Swagger, Jenkins, SonarQube.
- Manejo de Excel, Power Point, Canva, Word, Terminal, ChatGpt, Lucidchart, Draw.io, Bootstrap, Responsive web design, Figma.
- Manejo de SO como: Ubuntu, Mac OS, Windows.
- Conocimientos de servicios y Apis externos, OpenShift, Accurate.
- Capacidad de manejar patrones de arquitecturas como: Modelo Vista- Controlador MVC y Micro Frontend
- Capacidad de diseñar, desarrollar y programar.

Habilidades blandas:

- Rapidez y compromiso en las actividades.
- Comunicación, colaboración, gestión y organización con el equipo.
- Capacidad de investigar, automatizar y ser autodidacta.
- Resolución de problemas.

Idiomas:

Ingles A2